# 急！！！请教陈版，建造合同项目收入确认及合并报表事宜

提问人：xjl0995 时间：2018-01-13 16:39:17
背景： A公司的全资子公司B公司独资 1000 万（认缴未实缴）成立一个工程项目公司D，该工程项目系由A进行承接并承建，A应该确认相关收入成本，今年底，B公司将认缴的65%股权（ 650 万）以 0 元价格转让给另外个非关联的C公司，转让后，B占D股权35%, C占D65% 但目前没有实缴完毕，B和C各实缴了 200 万，现在请教： 母公司A公司如果确认该项目收入成本？全额确认还是按子公司B的持股比例确认？按多少比例，实缴还是认缴比？ 母公司按什么比例合并报表，根据BOT准则及运营模式的话，是做长投权益法合并工程项目D公司的财报还是做无形资产-运营权？

回答人：chenyiwei
请具体说明该业务的背景，为何 0 元转让未实缴的股权并丧失控制权？C是什么背景？D所从事的是否为BT或BOT项目？在出资尚未实缴的情况下，D支付工程款的资金来源是什么？转让股权后D的控制权在谁手中？

提问人：xjl0995 时间：2018-01-15 13:18:56
0 元转让是双方没有实缴资金，所以按 0 元转让，可以理解为从一开始设立就股权转让，C只是出资方，企业法人，具体项目运营管理还是B在操作，但是B现在股权转让后，持股比例就只有35%（认缴），D支付工程款资金来源为是B实缴了部分注册资金，大概几百万，目前项目才刚开始建设，具体是这样，算是BT或者BOT项目吗？控制权判断：B期末持有35%认缴比例，但是项目公司D由B来管理和运营，C只是单纯出资65%(认缴）。不参与项目直接管理。这样的话，上述合并按子公司合并还是权益法？ 最终母公司A的收入成本如何确认？要按权益法抵消吗？

回答人：chenyiwei
如果是BT或BOT项目，则无论A和B在D中的股权比例多少，A在合并报表层面都确认100%的建造合同收入，这与D是否纳入A的合并范围无关，但是否纳入合并范围的问题会影响A合并报表层面的负债率。

提问人：xjl0995 时间：2018-01-17 11:43:57
也就是，即使按照权益法合并，也不用抵消A的项目收入及成本？如果是销售商品呢，要抵消未实现内部销售存货吗？

回答人：chenyiwei
不用抵销。BOT的本质是向政府（合同授予方）销售商品或提供服务。

提问人：xjl0995 时间：2018-01-18 09:22:17
陈老师，如果不是BOT或BT等政府项目呢。就是一般的建造合同呢，也不需要抵消？

回答人：chenyiwei
一般建造合同，形成子公司固定资产的，需要抵销。